# 补偿收入确认问题

提问人：luanyanpeng 时间：2017-08-05 17:20:05
陈老师，您好！有个问题跟您咨询下： 2016 年某公司与汽车主机厂提供一批汽车配件，产品价格在交货前已经确定，但是由于原材料价格上涨，导致公司的这次产品出现了亏损。 2017 年 1 月，公司和汽车主机厂商谈，给予了前期产品一定的亏损补偿，补偿协议只提到了补偿前期产品亏损，后期业务价格依然按 2016 年制定的价格执行。请问陈老师这笔补偿如何进行账务处理？ 1 、补偿收入是计入产产品收入还是营业外收入？ 2 、补偿收入是确认在 2016 年还是 2017 年？ 3 、补偿收入是否为非经常性损益？烦请陈老师帮忙指点下，谢谢！

回答人：chenyiwei
该补偿款属于对前期已确认的销售收入金额的调整，但因为是在资产负债表日后谈判达成协议的，所以应作为资产负债表日后非调整事项处理，调整 2017 年度的营业收入。 该金额是否作为 2017 年度的非经常性损益，取决于此类价格调整（亏损补偿）是否为偶发性的，有无对此类亏损进行补偿的制度化的框架机制。